# 合并后 12 个月内具体出现什么情况才可以调整合并成本？

提问人：wufaxian 时间：2019-09-10 21:44:55
2. 上述关于或有对价的规定，主要侧重于两个方面：（ 1 ）在购买日应当合理估计或有对价并将其计入企业合并成本，购买日后 12 个月内取得新的或进一步证据表明购买日已存在状况，从而需要对企业合并成本进行调整的，可以据以调整企业合并成本；（ 2 ）无论是购买日后 12 月内还是其他时点，如果是由于出现新的情况导致对原估计或有对价进行调整的，则不能再对企业合并成本进行调整：相关或有对价属于金融工具的，应以公允价值计量，公允价值变动计入当期损益。
-----------------原文后面的例子基本都是调整交易性金融资产 或者 调整交易性金融负债。没有举例什么情况下调整合并成本。可否举个例子描述一下何为 “购买日后 12 个月内取得新的或进一步证据表明购买日已存在状况，从而需要对企业合并成本进行调整的”

回答人：chenyiwei
可参考：《瑞华研究 2010 ～ 2016 汇编》之 “问题 3-2-78（购买日后对收购价格调整的会计处理（对应于不同调整原因的不同会计处理））”。